【裁判字號】    94,訴,4447
【裁判日期】    950522
【裁判案由】    毒品危害防制條例
【裁判全文】
臺灣高雄地方法院刑事判決              94年度訴字第4447號
公  訴  人  臺灣高雄地方法院檢察署檢察官
被      告  甲○○
上列被告因毒品危害防制條例案件，經檢察官提起公訴（94年度
毒偵字第9991號）及移送併辦（95年度毒偵字第373 號），本院
判決如下：
    主  文
甲○○連續施用第一級毒品，累犯，處有期徒刑壹年貳月。扣案
之海洛因貳包（均含包裝袋。合計淨重零點伍伍公克、空包裝重
零點伍零公克）、殘留海洛因之鏟狀吸管貳支，均沒收銷燬；未
殘留海洛因之鏟狀吸管壹支沒收。又連續施用第二級毒品，累犯
，處有期徒刑柒月。扣案之甲基安非他命貳包（均含包裝袋。驗
後毛重分別為零點肆伍、壹點陸捌公克）、殘留甲基安非他命之
奶瓶吸食器壹組、玻璃吸食器壹支，均沒收銷燬；未殘留甲基安
非他命之玻璃吸食器肆支沒收。應執行有期徒刑壹年捌月。扣案
之海洛因貳包（均含包裝袋。合計淨重零點伍伍公克、空包裝重
零點伍零公克）、殘留海洛因之鏟狀吸管貳支，均沒收銷燬；未
殘留海洛因之鏟狀吸管壹支沒收。甲基安非他命貳包（均含包裝
袋。驗後毛重分別為零點肆伍、壹點陸捌公克）、殘留甲基安非
他命之奶瓶吸食器壹組、玻璃吸食器壹支，均沒收銷燬；未殘留
甲基安非他命之玻璃吸食器肆支沒收。
    事  實
一、甲○○前因贓物、施用第一級毒品及施用第二級毒品案件，
    分別經本院以92年度簡字第3873號判處贓物有期徒刑3 月、
    以92年度訴字第1887號判處施用第一級毒品有期徒刑1 年、
    施用第二級毒品有期徒刑6 月。前開三罪經定其應執行刑為
    有期徒刑1 年7 月，於民國94年5 月24日假釋出監，嗣於94
    年7 月11日縮刑期滿，其間未經撤銷假釋，以已執行論。另
    因施用毒品案件，經本院以90年度毒聲字第1083號裁定令入
    戒治處所施以強制戒治，於90年10月30日因停止戒治付保護
    管束出所，嗣於91年5 月10日保護管束期滿，強制戒治執行
    完畢。猶未戒除毒癮，復於強制戒治執行完畢釋放後5 年內
    ，分別基於施用第一級毒品及第二級毒品之概括犯意，自94
    年8 月15、16日上午11、12時起，至94年12月9 日晚間7 、
    8 時許止，分別在高雄市○○區○○街3 巷29之2 號3 樓住
    處、高雄市○○區○○路254 號3 樓之8 租屋處、高雄市○
    ○區○○路31號2 樓之3 友人住處等地，分別施用第一級毒
    品海洛因及第二級毒品甲基安非他命多次。嗣於94年11月8
    日11時25分許，在高雄市○○區○○路31號2 樓之3 友人住
    處為警查獲，扣得海洛因2 包（毛重分別為0.4 、0.6 公克
    ），及其所有供施用毒品所用之奶瓶式吸食器1 組、鏟狀吸
    管3 支、玻璃吸食器5 支。又於94年12月11日下午5 時許，
    在高雄市○○區○○路與民生路口為警查獲，扣得第二級毒
    品甲基安非他命2 包（毛重分別為0.4 公克、1.8 公克）。
二、案經內政部警政署刑事警察局、高雄市政府警察局分別移送
    臺灣高雄地方法院檢察署檢察官偵查起訴及移送併辦。
    理  由
一、本件被告所犯為死刑、無期徒刑、最輕本刑為3 年以上有期
    徒刑以外之罪，其於準備程序進行中，就被訴及移送併辦部
    分之事實，均為有罪之陳述，經受命法官告知簡式審判程序
    之旨，並聽取公訴人及被告意見後，本院合議庭裁定由受命
    法官獨任進行簡式審判程序，合先敘明。
二、經查：
 (一) 前揭事實，業據被告於本院審理中坦白承認（見本院卷第17
    5 、186 頁），且其先後為警查獲時，經採集其尿液送請高
    雄市立凱旋醫院檢驗結果，均呈嗎啡（即海洛因進入人體後
    之代謝物）及甲基安非他命之陽性反應，此有該醫院出具之
    尿液檢驗報告2 份在卷可稽（檢體編號分別為「CID81－003
    」、「L專－94840」。分見第9991號偵卷第22頁、第373 號
    偵卷第21頁）。此外，復有海洛因、甲基安非他命各2 包、
    奶瓶式吸食器1 組、鏟狀吸管3 支、玻璃吸食器5 支扣案為
    憑，足認被告前開自白核與卷證相符，堪予採信。被告確有
    於上開時、地施用第一級毒品海洛因及第二級毒品甲基安非
    他命之事實，已堪認定。
 (二) 被告前因施用毒品案件，經本院以90年度毒聲字第1083號裁
    定令入戒治處所施以強制戒治，於90年10月30日因停止戒治
    付保護管束出所，嗣於91年5 月10日保護管束期滿，強制戒
    治執行完畢等情，有臺灣高等法院被告前案紀錄表1 份在卷
    可參。其於強制戒治執行完畢釋放後，5 年內再犯本件施用
    毒品罪，自應依毒品危害防制條例第23條第2 項之規定依法
    追訴。本件事證明確，被告犯行洵堪認定，應予依法論科。
三、按海洛因、甲基安非他命分別為毒品危害防制條例第2 條第
    2 項第1 款、第2 款明定之第一級、第二級毒品。核被告所
    為，係犯同條例第10條第1 項、第2 項之施用第一級、第二
    級毒品罪。其於施用前後，分別持有海洛因、甲基安非他命
    之低度行為，應為施用之高度行為所吸收，均不另論罪。被
    告先後多次施用海洛因及甲基安非他命，均時間緊接，觸犯
    構成要件相同之罪名，顯係分別基於概括犯意反覆為之，為
    連續犯，均應依刑法第56條之規定，各論以一罪，並加重其
    刑。又所犯上開二罪，犯意各別，行為互殊，應予分論併罰
    。至移送併辦部分即被告於94年12月9 日晚間7 、8 時許，
    在高雄市○○區○○路254 號3 樓之8 租屋處施用第一級毒
    品海洛因之犯行，及另行起訴（95年度毒偵字第373 號）部
    分即被告於同時、地施用第二級毒品甲基安非他命之犯行，
    分別與上開論罪科刑部分即被告自94年8 月15、16日上午11
    、12時起，至94年11月7 日晚間11、12時許止，均在高雄市
    三民區○○街3 巷29之2 號3 樓住處，分別施用第一級毒品
    海洛因及第二級毒品甲基安非他命多次之犯行，有連續犯之
    裁判上一罪關係，均為本件起訴效力所及，本院自應併予審
    理，檢察官就被告於94年12月9 日晚間7 、8 時許，在高雄
    市○○區○○路254 號3 樓之8 租屋處施用第二級毒品之犯
    行重行起訴，尚有未洽。末查，被告前有如事實欄所示之犯
    罪科刑情形，有前開臺灣高等法院被告前案紀錄表在卷可按
    。其於受有期徒刑執行完畢後，5 年內再犯本件有期徒刑以
    上之罪，均為累犯，應分別就連續施用第一級毒品及連續施
    用第二級毒品部分加重其刑，並分別遞加之。本院審酌被告
    前因施用毒品案件，經觀察勒戒、強制戒治及有期徒刑執行
    完畢後，仍未能徹底戒絕毒品，顯見戒毒意志薄弱，非經相
    當時間與毒品隔離，難於矯治，且前次施用第一級毒品業經
    判處有期徒刑1 年、施用第二級毒品業經判處有期徒刑6 月
    ，仍未收警惕之效，自應予較重之刑罰；惟念及施用毒品究
    為戕害自己之身體健康，尚未對他人造成危害，且於審理時
    坦承犯行，態度尚可等一切情狀，分別量處如主文所示之刑
    ，並依法定其應執行之刑，以資懲儆。
四、扣案之前開毒品及器具經送驗結果：白粉2 包（毛重分別為
    0.4 、0.6 公克）確含第一級毒品海洛因成分（合計淨重0.
    55公克、空包裝重0.50公克），有法務部調查局鑑定通知書
    1 份在卷可參（見本院卷第63頁）。晶體2 包（毛重分別為
    0.4 公克、1.8 公克）均呈第二級毒品甲基安非他命陽性反
    應（驗後毛重分別為0.45、1.68公克），有高雄醫學大學附
    設中和紀念醫院檢驗報告2 份在卷可考（本院卷第170 、17
    1 頁）。鏟狀吸管2 支呈海洛因陽性反應；奶瓶吸食器1 組
    、玻璃吸食器1 支均呈甲基安非他命陽性反應；其餘鏟狀吸
    管1 支及玻璃吸食器4 支則未檢出毒品反應，有高雄市立凱
    旋醫院檢驗報告1 份在卷可查（本院卷第28頁）。前開海洛
    因、甲基安非他命各2 包，應依毒品危害防制條例第18條第
    1 項前段沒收銷燬，其包裝袋上分別殘有微量海洛因及甲基
    安非他命；鏟狀吸管2 支殘有微量海洛因；奶瓶吸食器1 組
    、玻璃吸食器1 支殘有微量甲基安非他命，難以析離，均應
    與毒品整體同視，併依上開規定沒收銷燬。鑑驗耗損部分既
    已滅失，毋庸宣告沒收銷燬。至其餘扣案物品即鏟狀吸管1
    支、玻璃吸食器4 支，雖未檢出毒品反應，且非僅能專供施
    用毒品之用，然仍屬被告所有供犯本件施用毒品所用之物，
    業據其供陳在卷（見本院卷第183 頁），爰另依刑法第38條
    第1 項第2 款之規定宣告沒收。
據上論斷，應依刑事訴訟法第273 條之1 第1 項、第299 條第1
項前段，毒品危害防制條例第10條第1 項、第2 項、第18條第1
項前段，刑法第11條、第56條、第47條、第38條第1 項第2 款、
第51條第5 款、第9 款，判決如主文。
中    華    民    國    95    年    5     月    22    日
                  刑事第六庭    法  官  林柏壽
以上正本證明與原本無異。
如不服本判決，應於判決送達後10日內，向本院提出上訴狀。
中    華    民    國    95    年    5     月    23    日
                                書記官  林國龍
附錄本案論罪科刑法條：
毒品危害防制條例第10條
施用第一級毒品者，處6 月以上5 年以下有期徒刑。
施用第二級毒品者，處3 年以下有期徒刑。


司法院資訊處製作；財團法人民間司法改革基金會備份。
